【裁判字號】    89,上易,1122
【裁判日期】    890530
【裁判案由】    竊盜
【裁判全文】
臺灣高等法院臺中分院刑事判決              民國八十九年度上易字第一一二二號
    上  訴  人  臺灣南投地方法院檢察署檢察官
    被      告  乙○○
右上訴人因被告竊盜案件，不服臺灣南投地方法院中華民國八十九年三月三日第一審
判決（民國八十八年度易字第二八○號，起訴案號：臺灣南投地方法院檢察署民國八
十八年度偵字第二三四七號），提起上訴，本院判決如左：
    主      文
原判決關於乙○○部分撤銷。
乙○○共同帶兇器竊盜，累犯，處有期徒刑捌月。檳榔刀壹把沒收。
    事      實
乙○○素行不佳，曾有多次犯罪前科，其中於民國（下同）八十五年間所犯之竊盜罪
經臺灣南投地方法院判處有期徒刑一年確定，於八十六年十月十八日執行完畢。猶不
知悔改，復與曾坤勝（業經原審法院判處有期徒刑十月，緩刑三年，緩刑期間付保護
管束確定在案）等二人，共同意圖為自己不法之所有，於八十八年四月二十六日下午
四時許，在南投縣國姓鄉○○村○○巷○○道路旁曾坤勝舅舅陳文忠所有之檳榔園（
已包予蔡鎮源採收），由曾坤勝以其所有檳榔刀割取園內檳榔，再由乙○○搬上曾坤
勝所駕駛之ＲＨ─七三七一號自用小貨車（未懸掛車牌）之方式竊取檳榔果實二千粒
，嗣二人尚在竊割檳榔時，為警當場查獲。並扣得上開檳榔刀一把。案經南投縣警察
局埔里分局報請臺灣南投地方法院檢察署檢察官偵查起訴。
    理      由
一、訊據被告乙○○坦承於前開時間有與曾坤勝一起去割取上開檳榔並搬上開自用小
    貨車等事實不諱，惟矢口否認有共同竊盜之犯行，辯稱：當時曾坤勝係對渠說上
    開檳榔係其家裏的，渠並不知已承包給別人了云云。但查被告於警訊時自白稱「
    我因跟曾坤勝駕駛失竊自用小貨車ＲＨ─七三七一號至國姓鄉○○村○○巷○○
    道路附近竊取檳榔，所以被帶回派出所製作筆錄」及「檳榔刀是曾坤勝的，檳榔
    約二千顆，警方當場拍賣約新台幣二千元整，竊取檳榔是要換取金錢用途」各等
    語（見偵查卷第八頁反面至第九頁），且共同被告曾坤勝於警訊時亦證述稱「我
    只知道前往國姓鄉福龜村山區竊割，但不知竊割何人之檳榔」「因缺錢用，所以
    要竊割檳榔，竊割檳榔是我提議的」及「我拿檳榔刀將檳榔割下，再由乙○○拿
    到車上」各等語（見偵查卷第七頁），足見被告及曾坤勝等二人於要竊割上開檳
    榔之前並不知上開檳榔係何人所有，曾坤勝應不可能告知被告該檳榔係其家人所
    有，委無可疑。次查上開檳榔係屬陳文忠所有，現已發包予蔡鎮源採收，亦據證
    人陳文忠及蔡鎮源等二人分別證述明確，足證被告上開所辯顯係飾卸之詞，不足
    採信。另曾坤勝嗣改稱被告不知該檳榔非其家人所有等語，核係事復迴護被告之
    詞，亦不足取。此外復有卷附之贓物認領保管單、拍賣單各一紙及扣案之檳榔刀
    一把等足稽，是罪證明確，被告之犯行堪以認定。
二、查檳榔刀足以對人之身體生命構成威脅，具有客觀上之危險性，是為兇器，委無
    可疑。核被告所為係犯刑法第三百二十一條第一項第三款之帶兇器竊盜罪。其
    與曾坤勝間具有犯意聯絡及行為分擔，均為共同正犯。又被告素行不佳，曾有多
    次犯罪前科，其中於八十五年間所犯之竊盜罪經臺灣南投地方法院判處有期徒刑
    一年確定，於八十六年十月十八日執行完畢，有本院被告全國前案紀錄表足按，
    其於五年之內再犯本件之罪，為累犯，應依法加重其刑。原審疏未詳予審酌，遽
    就被告部分判決無罪，核有違誤。檢察官上訴意旨執此指摘原判決不當，非無理
    由，應由本院將原判決關於被告部分予撤銷改判。爰審酌被告犯罪之動機、目的
    、手段、所生危害及犯後態度等一切情狀，量處如主文第二項所示之刑，以示憝
    儆。又扣案之上開檳榔刀一把係共犯曾坤勝所有，已據被告供明在卷，且為供犯
    罪所用之物，並依法宣告沒收之。
三、據上論斷，應依刑事訴訟法第三百六十九條第一項前段、第三百六十四條、第二
    百九十九條第一項前段，刑法第二十八條、第三百二十一條第一項第三款、第四
    十七條、第三十八條第一項第二款，判決如主文。
本案經檢察官甲○○到庭執行職務。
中      華      民      國     八十九     年      五      月    三十    日
                                   臺灣高等法院臺中分院刑事第八庭
                                         審判長法  官  劉  榮  服
                                               法  官  林  輝  煌
                                               法  官  古  金  男
右正本證明與原本無異。
不得上訴。
                                               書記官  林  玉  惠
中      華      民      國     八十九     年     五      月   三十     日
                                                                        Ｄ


司法院資訊處製作；財團法人民間司法改革基金會備份。
